臺灣高雄地方法院刑事判決　　　　　　　 94年度易字第936號
公　訴　人　臺灣高雄地方法院檢察署檢察官
被　　　告　乙○○
　　　　　　丙○○
上列被告等因竊盜案件，經檢察官提起公訴（94年度偵字第
10562 、11181 、7755號）及移送併辦（94年度偵字第15412 號
），本院判決如下：
    主  文
乙○○共同連續攜帶兇器竊盜，累犯，處有期徒刑壹年。扣案活
動扳手、螺絲起子及機車鑰匙各壹支，均沒收。
丙○○免訴。
    事  實
一、乙○○曾於民國85年間，因違反肅清煙毒條例案件，經本院
    以85年度訴字第2927號案件，判處有期徒刑3 年3 月確定，
    嗣於88年7 月27日縮刑假釋出獄，並於89年11月10日縮刑期
    滿假釋未經撤銷而以執行完畢論。詎仍未能警惕，竟意圖為
    自己不法之所有，基於竊盜之概括犯意，連續實施下列竊盜
    犯行：
（一）與丙○○（另為免訴判決）共同基於竊盜之犯意聯絡，於
      民國94年4 月3 日下午4 時30分許，由乙○○駕駛車牌號
      碼ZVH —232 號輕型機車搭載丙○○，在高雄市○○區○○路與惠豐街口，見己○○所有之藍色機車（無號牌）上
      裝置價值約新臺幣（下同）2 萬餘元之不鏽鋼攤架停放路
      旁，乙○○即以其所有客觀上可為凶器使用之活動扳手及
      螺絲起子各1 支，分別由丙○○持螺絲起子及乙○○持活
      動扳手予以拆解，並置放於乙○○前開機車上得手後離去
      ，嗣離開約2 公里即為巡邏員警攔檢查獲，並扣得不鏽鋼
      攤架1 組、活動扳手及螺絲起子各1 支。
（二）於94年5 月6 日上午6 時許，乙○○徒手竊取庚○○所有
      價值7 萬元之車牌號碼WN—7945號自用小貨車1 部，嗣經
      庚○○報案，於94年5 月6 日下午6 時10分許，因警方在
      高雄縣鳥松鄉鳥松村正修大學宿舍旁巡邏發現該失竊車輛
      ，經埋伏守候，見乙○○上前開啟車門行將進入之際，予
      以逮捕查獲。
（三）於94年7 月2 日凌晨3 時30分許，先至高雄縣仁武鄉仁武
      村仁信巷203 號前，以自備之機車鑰匙竊取戊○○所有之
      車牌號碼GN─2351號自用小貨車後，再與丁○○（檢察官
      另案聲請簡易判決處刑）共同基於竊盜之犯意聯絡，於同
      日凌晨3 時50分許，在高雄縣仁武鄉○○○○村○○路
      215 巷23號前，徒手竊取甲○○所有之鋁窗框架52只（總
      價值約26000 元）後，得手後正欲搬運離開時，當場經警
      查獲而未遂，並扣得上開鋁窗框架52只及機車鑰匙1支。
二、案經高雄市政府警察局楠梓分局、高雄縣政府警察局仁武分
　　局分別報告臺灣高雄地方法院檢察署檢察官偵查起訴及移送
    併辦。
    理  由
壹、被告乙○○部分：
一、前揭被告乙○○與丙○○共同拿取被害人己○○財物之客觀
    事實，業經被告於本院審理中坦認不諱，核與己○○到庭證
    述情節相符，並有照片4 幀及不銹鋼攤架1 組（已發還被害
    人）、活動扳手及螺絲起子各1 支扣案可證。被告雖辯稱該
    機車已甚破舊，以為設置於機車上之不銹鋼攤架是無主物，
    才會動手將之拆下取走云云。然查：觀諸己○○所有之該機
    車照片，固屬外觀老舊且無懸掛車牌，然該機車仍屬動產，
    與設置其上之不鏽鋼攤架均有一定價值，且機車停放位置周
    圍尚有許多自用小客車停放，有現場照片可資憑認，並非空
    曠無人或廢棄物堆放處所，自難認該機車及不銹鋼攤架為無
    人所有之廢棄無主物。且機車雖然老舊，猶仍在車上設置不
    銹鋼攤架，則必有人用於營業或其他某種用途甚明，此由己○○到庭證稱，其平常使用該機車及不銹鋼攤架做烤香腸的
    生意等語，適堪佐證，足見被告等對該機車上不銹鋼攤架係
    屬他人所有之動產有主觀上之認識無疑，被告前揭所辯，委
    不足採。
二、又前揭被害人庚○○失竊其所有自用小貨車一節，有庚○○
    於警詢中陳述明確，並有高雄縣政府警察局車輛協尋證明單
    、尋獲電腦輸入單、高雄縣政府警察局仁武分局車輛竊盜資
    料個別查詢報表、扣押物品目錄表、扣押物收據、贓物認領
    保管單各1 份在卷可稽。而被告於行竊後將車輛停放於高雄
    縣鳥松鄉鳥松村正修大學宿舍旁，於取車之際，遭埋伏警員
    當場查獲事實，亦有警員壬○○到庭證述綦詳，並有現場照
    片4 幀附卷可佐。惟被告辯稱：其並未行竊該車，因在前一
    天晚上曾看見朋友「阿男」駕駛該小貨車，所以當天是想打
    開車門看看「阿男」是否在車上睡覺，因騎車經過，發現車
    門未上鎖，才會打開車門，並不是要上車云云。經查：被告
    所稱「阿男」之人，其真實姓名、年籍及聯絡方式等，被告
    均未能具體說明，「阿男」何人？已值生疑。又觀本件查獲
    現場照片，被告所駕駛機車係停放在該失竊自小貨車左後方
    ，則被告如何事先得知該車門並未鎖上？再者，若認有「阿
    男」之友人可能在車內睡覺，該自小貨車車前、車邊均為透
    明玻璃，被告自可輕易從車外觀看得知，豈有打開車門之必
    要？而況被告係開門後起腳將行跨入車內之際，始遭埋伏警
    員趨前加以逮捕，此據警員壬○○證述明確，益見被告行徑
    並非察看車內狀態，而係以該車輛之所有者或使用者自居無
    訛，被告所辯，均無足採。
三、至上開犯罪事實欄一（三）部分，被告於本院審理中已坦白
    承認，核與被害人戊○○、甲○○於警詢中所陳述情節相符
    ，並有高雄縣政府警察局仁武分局扣押物品目錄表1 紙、贓
    物認領保管單2 紙及查獲現場照片6 幀在卷可稽，堪認被告
    自白確與前揭事實相符。綜上所述，本件被告所為前揭犯罪
    事實欄各件犯行，均堪以認定，事證明確，應依法論科。
四、按刑法第321 條第1 項第3 款之攜帶兇器竊盜罪，係以行為
    人攜帶兇器竊盜為其加重條件，此所謂兇器，其種類並無限
    制，凡客觀上足對人之生命、身體、安全構成威脅，具有危
    險性之兇器均屬之，且祇須行竊時攜帶此種具有危險性之兇
    器為已足，並不以攜帶之初有行兇之意圖為必要，最高法院
    79年度台上字第5253號判例要旨可資參照。本件被告竊取己○○所有不銹鋼攤架時所使用之活動扳手及螺絲起子，經本
    院審理時當庭勘驗結果，該活動扳手長度約20公分，係鐵質
    製品，螺絲起子長度約24公分，柄長約9 公分，係十字型，
    亦為鐵質製品，有勘驗筆錄在卷可憑，堪認該活動扳手及螺
    絲起子均為足以殺傷人生命、身體之器械，顯為具有危險性
    之兇器，是核被告行竊己○○所為，係犯刑法第321 條第1
    項第3 款之攜帶兇器竊盜罪，其與丙○○就本件犯行有共同
    犯意聯絡及行為分擔，應論以共同正犯。又被告行竊庚○○
    所為，係犯同法第320 條第1 項之普通竊盜罪。本件公訴意
    旨雖認被告應成立攜帶兇器竊盜罪，然查該扣案L 型扳手1
    支，係查獲當時自該自小貨車前座腳踏板處取出，業經證人
    壬○○證述在卷，且被告亦否認為其所有，是尚乏其他證據
    證明被告行竊該車輛時係攜帶該客觀上可為兇器之扳手為之
    ，公訴意旨認本件被告係犯攜帶兇器竊盜罪，容有未洽，惟
    其起訴之基本犯罪事實具有同一性，依刑事訴訟法第300 條
    之規定，起訴法條應予變更，附此敘明。再被告行竊戊○○
    所為，係犯同條第1 項之普通竊盜罪，行竊甲○○所為，係
    犯同條第3 項、第1 項之普通竊盜未遂罪。被告前後4 次竊
    盜行為，時間接近，手法雷同，所犯構成要件之基本事實相
    同，顯係基於概括犯意反覆而為，應依連續犯規定，論以情
    節較重之攜帶兇器竊盜既遂一罪，並加重其刑。檢察官移送
    併辦部分，與起訴部分具有裁判上一罪關係，依法自應併予
    審理。查被告曾於民國85年間，因違反肅清煙毒條例案件，
    經本院以85年度訴字第2927號案件，判處有期徒刑3 年3 月
    確定，嗣於88年7 月27日縮刑假釋出獄，並於89年11月10日
    縮刑期滿假釋未經撤銷而以執行完畢論，有卷附臺灣高等法
    院被告前案紀錄表可考，應論累犯，並遞加重其刑。
五、本院審酌被告年輕體健，卻不思進取，貪圖私利，多次竊取
    他人財物，且犯後飾詞狡辯，未能全部坦白認錯，尚乏悔過
    之心，所得不銹鋼攤架1 組及自小貨車2 部，價值非低，行
    為自應受相當之刑事責難；惟被告雖多次行竊，但均經及時
    查獲，財物已由被害人領回，損害幸未擴大等一切情狀，量
    處如主文所示之刑，以資懲儆。扣案活動扳手、螺絲起子及
    機車鑰匙各1 支，為被告所有供犯罪所用之物，業經被告供
    認無訛，應依刑法第38條第1 項第2 款，宣告沒收。
貳、被告丙○○部分：
一、公訴意旨略以：丙○○與乙○○共同基於竊盜之犯意聯絡，
    於民國94年4 月3 日下午4 時30分許，由乙○○駕駛車牌號
    碼ZVH —232 號輕型機車搭載丙○○，在高雄市○○區○○
    路與惠豐街口，見己○○所有之藍色機車（無號牌）上裝置
    價值約新臺幣（下同）2 萬餘元之不鏽鋼攤架停放路旁，乙○○即以其所有客觀上可為凶器使用之活動扳手及螺絲起子
    各1 支，分別由丙○○持螺絲起子及乙○○持活動扳手予以
    拆解，並置放於乙○○前開機車上得手後離去，嗣離開約2
    公里即為巡邏員警攔檢查獲，並扣得不鏽鋼攤架1 組、活動
    扳手及螺絲起子各1 支。
二、按案件曾經判決確定者，應諭知免訴之判決，並得不經言詞
    辯論為之，刑事訴訟法第302條第 1款、第307條分別定有明
    文。且此項原則關於實質上一罪或裁判上一罪，均有其適用
    。連續犯係裁判上一罪，其一部分犯罪事實曾經判決確定者
    ，其效力當然及於全部，故檢察官復將其他部分重行起訴，
    亦應諭知免訴之判決，最高法院49年台非字第20號判例可資
    參照。
三、查本件被告前被訴基於自己意圖不法所有之概括犯意，先於
    93年11月26日16時許，在高雄縣大社鄉竊取機車1 部，嗣於
    93年12月22日凌晨1 時30分許，又在高雄縣仁武鄉著手竊取
    該公司放置於該工地之焊接機電纜線100 公尺而未遂，而涉
    犯刑法連續竊盜罪嫌等情，業經檢察官聲請簡易判決處刑，
    並由本院於94年3 月31日以94年度簡字第1037號判處有期徒
    刑4 月，判決書於同年4 月18日送達檢察官，同年7 月8 日
    確定在案，此有卷附臺灣高等法院被告前案紀錄表可按，並
    經調閱本院94年度簡字第1037號刑事案卷核閱屬實。該案與
    本件檢察官所起訴之犯罪事實，時間緊接，犯罪手法相同，
    顯係基於概括犯意而為，且所犯罪名相同，自屬連續犯，為
    裁判上一罪，依審判不可分原則，該案判決之效力，應及於
    全部犯罪事實，揆諸前揭說明，爰不經言詞辯論，逕為諭知
    免訴之判決。
據上論斷，應依刑事訴訟法第299 條第1 項前段、第300 條、第
302 條第1 款、第307 條，刑法第28條、第56條、第321 條第1
項第3 款、第47條、第38條第1 項第3 款，判決如主文。
本案經檢察官辛○○到庭執行職務。
中　　華　　民　　國　　94　　年　　10　　月　　12　　日
                  鳳山刑事第2庭     審判長法　官  邱明弘
                                          法  官  廖建瑜
                                          法  官  李嘉益
以上正本證明與原本無異。
如不服本判決，應於收受送達後10日內向本院提出上訴書狀。
中　　華　　民　　國　　94　　年　　10　　月　　12　　日
　　　　　　　　　　　　　　　　　　　　  書記官  呂怜勳
附錄本案論罪科刑法條：
刑法第321條第1項第3款
犯竊盜罪而有左列情形之一者，處6 月以上、5 年以下有期徒刑
三、攜帶兇器而犯之者。
